最　高　行　政　法　院　裁　定
                                     100年度裁字第2275號
上  訴  人　騰昌企業股份有限公司
代　表　人　史碩仁
訴訟代理人　盧建宏律師
被 上訴 人　桃園縣政府環境保護局
代　表　人　陳世偉
上列當事人間廢棄物清理法事件，上訴人對於中華民國100年6月
30日臺北高等行政法院100年度簡字第203號判決，提起上訴，本
院裁定如下：
　　主  文
上訴駁回。
上訴審訴訟費用由上訴人負擔。
　　理  由
一、按對於適用簡易程序之裁判提起上訴，須經本院許可。前項
    許可，以訴訟事件所涉及之法律見解具有原則性者為限，行
    政訴訟法第235條定有明文。所謂法律見解具有原則性，係
    指該訴訟事件所涉及之法律問題意義重大，而有加以闡釋之
    必要而言。
二、本件上訴人於民國89年11月向桃園縣政府申請設置騰昌土石
    方資源堆置處理場（下稱土資場）獲准，並以92年3月26日
    府工建字第0920065345號函同意上訴人啟用，再以92年9月9
    日府工建字第0920154910號函，核准上訴人所有系爭土資場
    申報兼收容處理土質代碼B8類營建混合物，復經被上訴人93
    年9月30日桃環廢字第0930060195號函（下稱93年9月30日函
    ）通過上訴人申辦「合理再利用者身份」檢核（下稱再利用
    登記檢核）。又上訴人之土資場再利用登記檢核期限至99年
    3月25日止，經發現上訴人於99年4月1日及8日仍有收受再利
    用工程產出營建混合物情形，被上訴人認上訴人違反廢棄物
    清理法第39條第1項、營建事業廢棄物再利用管理辦法第5條
    第2項及保護署「應以網路傳輸方式申報廢棄物之產出、貯
    存、清除、處理、再利用、輸出及輸入情形之事業」公告事
    項4之規定，依廢棄物清理法第52條之規定，以99年11月8日
    桃環廢字第0990068788號函併同裁處書（編號：00000000
    00000），裁處上訴人新臺幣6千元罰鍰。上訴人不服，循序
    提起行政訴訟。
三、上訴人對於原審法院適用簡易程序所為之判決，提起上訴，
    係以：所謂公法人在我國只限於國家、省、縣、鄉鎮、不同
    層級的市等地方自治團體及農田水利會，行政機關並不具有
    公法人地位，原判決認被上訴人具有公法人資格，顯與高雄
    高等行政法院95年度訴更一字第7號判決、90年度訴字第138
    2號判決及本院92年度判字第571號判決意旨相牴觸，有統一
    法律上意見或確認其意見之必要。被上訴人雖依桃園縣政府
    組織規程而設置，但無獨立之編制、預算及印信，僅為桃園
    縣政府之內部單位，對外行為應以桃園縣政府名義為之，原
    判決認被上訴人具有公法人資格，顯違行政訴訟法第13條第
    1項、第22條規定。被上訴人公法人資格及執行機關地位何
    能得以並存，原審未予詳明，有判決不備理由及理由矛盾之
    違法。上訴人於原審主張依廢棄物清理法第39條文義，營建
    混合物之再利用非被上訴人之管轄，其目的事業主管機關應
    為桃園縣工務局，又被上訴人於98年3月30日以桃環廢字第0
    980078756號函（下稱98年3月30日函）附加期限，實質上等
    同廢止93年9月30日函，不合於行政程序法第123條及第124
    條規定，其添具附款，亦有違行政程序法第93條第1項規定
    ，且被上訴人定上訴人再利用期限資格僅至「99年3月25日
    止」，亦屬錯誤適用中央法規，再者，98年3月30日函不具
    行政程序法第96條之行政處分應記載事項，上訴人無從知悉
    該函係為具有對外發生效力之行政處分，99年4月14日被上
    訴人關閉上訴人之上網再利用申報權限，此關閉行為方為被
    上訴人對外具有法效力之行政處分，故上訴人之再利用期限
    係至99年4月14日止，則上訴人上網申報之行為係信賴可合
    法上網申報，有信賴保護原則之適用，上訴人無任何故意或
    過失，另桃園縣政府未依地方制度法第39條規定向桃園縣議
    會聲請覆議，逕行變更桃園縣議會三讀通過之「桃園縣營建
    剩餘土石方暨營建混合物處理管理自治條例」之內容並另為
    公布之，有違憲法第15條、第22條及第23條規定，被上訴人
    依違憲之「桃園縣營建剩餘土石方管理自治條例」作成原處
    分，應屬無效之理由，上訴人已聲請釋憲，原判決未說明不
    採之理由，有判決不備理由之違法等語，為其論據。本院經
    核上訴意旨，乃上訴人以其對法律上見解之歧異，就原審取
    捨證據、認定事實、適用法律之職權行使，指摘其為不當，
    且無涉法律見解具有原則上之重要情事，有由本院統一法律
    上意見或確認其意見之必要情形。至於原判決記載被上訴人
    具有公法人資格，得對外以自己名義作成行政處分，在於說
    明行政處分之主體要素－行政機關，其中公法人顯係公法人
    機關之誤，無待深究。上訴人提起上訴，不合首揭規定，不
    應許可，其上訴難謂合法，應予駁回。
四、據上論結，本件上訴為不合法。依行政訴訟法第249條第1項
    前段、第104條、民事訴訟法第95條、第78條，裁定如主文
    。
中　　華　　民　　國　　100　 年　　9　　 月　　15　　日
                    最高行政法院第七庭
                        審判長法官　蔡　進　田
                              法官　楊  惠  欽
                              法官　吳  東  都
                              法官　陳  金  圍
                              法官　江　幸　垠

以  上  正  本  證  明  與  原  本  無  異
中　　華　　民　　國　　100　 年　　9　　 月　　16　　日
　　　　　　　　　　　　　　　書記官　邱　彰　德